【裁判字號】    98,易,172
【裁判日期】    981203
【裁判案由】    竊盜
【裁判全文】
臺灣花蓮地方法院刑事判決               98年度易字第172號
公  訴  人  臺灣花蓮地方法院檢察署檢察官
被      告  乙○○
上列被告因竊盜案件，經檢察官提起公訴（98年度偵字第2215號
、98年度偵字第2216號），被告於本院準備程序進行中，就被訴
事實為有罪之陳述，經本院告知簡式審判程序意旨，並聽取公訴
人及被告之意見後，本院裁定改依簡式審判程序審理，茲判決如
下：
    主  文
乙○○攜帶兇器、毀損安全設備、夜間侵入住宅竊盜，累犯，處
有期徒刑玖月；又踰越牆垣竊盜，累犯，處有期徒刑捌月。應執
行有期徒刑壹年壹月。
    事實及理由
一、犯罪事實：
    乙○○前因竊盜案件，經臺灣高等法院花蓮分院判處有期徒
    刑1年8月確定，並於民國 97年4月25日執行完畢。詎不知悔
    改，(一)竟基於意圖為自己不法之所有，於98年3月28日凌晨3
    時許之夜間至花蓮市○○○街10巷15號 Sommers,Terry Dean
    之住宅，持客觀上可供兇器使用之鐵鎚 1把破壞該住處之防
    盜木窗安全設備，而侵入上揭住處，並竊取Sommers, Terry
    Dean所有之布帽1頂、手錶1個、瑞士小刀1 把、兆豐銀行存
    款存摺1本、中國商銀信用卡1張、外籍人士駕照1張、護照1
    本、網路會員儲值卡3張、美金1元、電話卡13張、兆豐商銀
    晶片金融卡1張、外幣140元、電腦螢幕1台、桌上型電腦1台
    及USB轉接線1條等物，得手後離去。(二)乙○○另基於意圖為
    自己不法之所有，於98年3月28日下午3時許，意圖為自己不
    法所有，翻越圍牆進入花蓮縣花蓮市○○○街10巷15 號房屋
    ，先竊取住在該屋之Sommers, Terry Dean 所有之喇叭、眼
    鏡、手套等物，得手後搬出屋外放置在庭院地上，又再進入
    屋內竊取甲○○○○○○○○○○○○ ○○○所有之維他命丸2瓶，及竊取溜
    冰鞋，得手後將溜冰鞋放在上址庭院之地上，因逢甲○○○○○○○
    ○○○○○ ○○○ 返回該屋，乙○○見狀即翻牆逃走，而未帶走其
    放在庭院之上揭物品。（侵入住宅及毀損部分，均未據告訴
    ；又本件起訴犯罪事實，業據公訴人於本院準備程序當庭更
    正如上）。案經花蓮縣警察局花蓮分局報請臺灣花蓮地方法
    院檢察署檢察官偵查起訴。
二、證據名稱：
  (一)被告乙○○於警詢、檢察官偵查及本院審理時之自白。
  (二)證人即被害人甲○○○○○○○ ○○○○○ ○○○、Sommers,Terry Dean於
    警詢時之證述。
  (三)車籍查詢基本資料詳細畫面表、勘查採證同意書、搜索扣押
    筆錄、扣押物品目錄表、贓物認領保管單各1份、照片14 張
    在卷可稽。
三、核被告就犯罪事實(一)所為，係犯刑法第321條第1項第3 款、
    第2款、第1款攜帶兇器、毀壞安全設備、夜間侵入住宅竊盜
    罪；就犯罪事實(二)所為，係犯刑法第321條第1項第2 款踰越
    牆垣竊盜罪。被告就犯罪事實(二)所為先後2 次竊取行為，雖
    係先後竊取不同被害人所有之物，然該等物品均放置在上揭
    住宅內，而被告係於時間及地點皆緊接密合之情況下所為之
    竊取行為，應論以接續犯。被告所犯上開二件竊盜犯行，行
    為各別，犯意各別，應分論併罰。被告前有如事實欄所載之
    論罪科刑及有期徒刑執行完畢之前科，其於有期徒刑執行完
    畢後5 年以內再犯本案兩件有期徒刑以上之罪，均應論以累
    犯，均依法加重其刑。爰審酌被告正值青壯年，不思努力以
    正當途徑獲取財物，竟於夜間持可供兇器使用之鐵鎚毀壞防
    盜木窗，並侵入住宅內，又以翻越圍牆方式進入，而竊取被
    害人上開財物，所竊取財物之價值雖尚非鉅，且事後被告坦
    承犯行，又所竊取之財物業已由被害人領回，已減輕被害人
    所受之損害，有贓物認領保管單1 紙在卷可稽，及被告之素
    行、智識程度、犯罪動機等一切情狀，各量處如主文所示之
    刑，並定其應執行之刑。至被告持以犯犯罪事實(一)之鐵鎚並
    非被告所有，業據被告於本院審理時陳明在卷，爰不併予宣
    告沒收，附此敘明。
四、應適用之法條：刑事訴訟法第299條第1項前段、第273 條之
    1第1項、第310條之2、第454條第1項，刑法第321條第1項第
    1款、第2款、 第3款、第47條第1項、第51條第5款。
五、如不服本判決，得自收受送達之翌日起10日內向本院提出上
    訴狀（應附繕本），其未敘述上訴理由者，應於上訴期間屆
    滿後20日內補提理由書狀於本院，上訴於臺灣高等法院花蓮
    分院。
本案經檢察官黃蘭雅到庭執行職務。
中    華    民    國    98    年    12    月    3     日
                  刑事第四庭    法  官  陳月雯
以上正本證明與原本無異。
如不服本判決應於收受送達後10日內向本院提出上訴書狀，並應
敘述具體理由。其未敘述上訴理由者，應於上訴期間屆滿後20日
內向本院補提理由書(均須按他造當事人之人數附繕本)「切勿逕
送上級法院」。告訴人或被害人如對於本判決不服者，應具備理
由請求檢察官上訴，其上訴期間之計算係以檢察官收受判決正本
之日期為準。
中    華    民    國    98    年    12    月    3     日
                                書記官
附錄本判決論罪之法律條文：
中華民國刑法第321條：
犯竊盜罪而有左列情形之一者，處 6 月以上、 5 年以下有期徒
刑：
一、於夜間侵入住宅或有人居住之建築物、船艦或隱匿其內而犯
    之者。
二、毀越門扇、牆垣或其他安全設備而犯之者。
三、攜帶兇器而犯之者。
四、結夥三人以上而犯之者。
五、乘火災、水災或其他災害之際而犯之者。
六、在車站或埠頭而犯之者。
前項之未遂犯罰之。


司法院資訊處製作；財團法人民間司法改革基金會備份。
